臺灣高等法院刑事判決　　　　　　　　94年度上易字第1697號
上　訴　人　臺灣板橋地方法院檢察署檢察官
被　　　告　甲○○
上列上訴人因被告違反毒品危害防制條例案件，不服臺灣板橋地
方法院94年度易字第267號，中華民國94年8月10日第一審判決（
起訴案號：臺灣板橋地方法院檢察署94年度核退毒偵字第224號
、第228號），提起上訴，及移請併案審理（臺灣士林地方法院
檢察署94年度毒偵字第987號、台灣板橋地方法院檢察署94年度
毒偵字第4960號），本院判決如下：
    主  文
原判決撤銷。
甲○○連續施用第二級毒品，處有期徒刑拾月。
扣案之安非他命毛重零點參玖捌公克、淨重零點肆玖公克及安非
他命殘渣袋壹個其內之安非他命殘渣（量微無法稱重）均沒收銷
燬；扣案安非他命包裝袋參個、玻璃吸管壹支、分裝袋參拾捌個
，均沒收。
    事  實
一、甲○○前於民國90年間因施用毒品案件，經送勒戒處所觀察
    、勒戒後，認無繼續施用毒品之傾向，經臺灣雲林地方法院
    檢察署（以下簡稱雲林地檢署）檢察官於90年6月13日以90
    年度毒偵緝字第71號為不起訴處分確定。猶不知悔改，於觀
    察、勒戒完畢後5年內，復基於施用第二級毒品安非他命之
    概括犯意，自93年10月28日起至94年5月20日21時許止，在
    台北縣三重市菜寮商場8號住處、台北縣蘆洲市○○路朋友
    家等處，以玻璃吸管點火燒烤吸其煙氣之方式，連續施用第
    二級毒品甲基安非他命多次。嗣先後於附表所載之時間、地
    點，並分別扣得其所有如附表所載之物。
二、案經臺北縣政府警察局三重分局、臺北市政府警察局中山分
    局報請臺灣板橋地方法院檢察署檢察官偵查起訴暨臺灣士林
    地方法院檢察署檢察官、臺灣板橋地方法院檢察署檢察官移
    送併案審理。
    理  由
壹、程序部分：
    被告甲○○經合法傳喚，無正當理由不到庭，爰不待其陳述
    ，逕行判決。
貳、實體部分：
一、被告於偵訊及原審坦承連續施用第二級毒品安非他命，而被
    告經警查獲採尿送驗結果，呈安非他命之陽性反應，附表之
    尿液檢驗報告附卷可稽，又於93年10月29日、94年5月3日為
    警扣案之白色結晶2包（含包裝袋），各係毛重0.398公克及
    毛重0.87公克（淨重0.5公克，取0.01公克化驗，餘0.49公
    克），經送鑑驗結果，確含第二級毒品甲基安非他命成分，
    有行政院衛生署管制藥品管理局94年4月13日管檢字第
    094000282 7號檢驗成績書、臺北市政府警察局鑑驗通知書
    各1件附卷可憑，此外復有被告所有供施用第二級毒品甲基
    安非他命所用之玻璃吸管1支、安非他命殘渣袋1個、包裝塑
    膠袋38個扣案足證。被告前於90年間因施用毒品案件，經送
    勒戒處所觀察、勒戒後，認無繼續施用毒品之傾向，經雲林
    地檢署檢察官於90年6月13日以90年度毒偵緝字第71號為不
    起訴處分確定，有本院被告前案紀錄表附卷可參，被告經觀
    察、勒戒執行完畢釋放後，5年內再犯施用第二級毒品之犯
    行洵堪認定，應予依法論科。
二、按安非他命係毒品危害防制條例第2條第2項第2款所定之第
    二級毒品，不得非法施用，核被告所為，係犯毒品危害防制
    條例第10條第2項之施用第二級毒品罪。被告施用第二級毒
    品安非他命前後持有第二級毒品安非他命之低度行為，應為
    其施用第二級毒品安非他命之高度行為所吸收，不另論罪。
    被告先後多次施用第二級毒品安非他命之行為，時間緊接，
    犯罪構成要件相同，顯係基於概括之犯意反覆為之，應論以
    連續犯一罪，並依法加重其刑。檢察官起訴書雖僅論及被告
    自93年10月29日採尿前96小時內某時起，至同年12月1日採
    尿前96小時內某時止之犯行，惟檢察官就其餘之施用第二級
    毒品之犯行請求併案審理，該部分經核與起訴之施用第二級
    毒品部分，有連續犯裁判上一罪之關係，為起訴效力所及，
    本院自應併予審理。
三、原審論罪科刑，固非無見。惟原審未及審理被告94年5月4日
    之後施用第二級毒品之犯行，檢察官據此提起上訴為有理由
    。原判決既有上開不當，自屬無可維持，應由本院撤銷改判
    。爰審酌被告正值青壯，不思尋求正當之身心發展，竟施用
    毒品，戕害一己之身心健康，對社會治安可能之危害程度，
    及其於犯罪後尚能坦承犯行等一切情狀，量處有期徒刑10月
    ，以示懲儆。扣案之第二級毒品甲基安非他命2包，各毛重
    0.398公克及淨重0.49公克，及含安非他命殘渣袋內之安非
    他命殘渣（量微無法秤重），均係查獲之毒品，應依毒品危
    害防制條例第18條第1項前段規定宣告沒收銷燬，鑑驗用罄
    之安非他命0.01公克，已不復存在，爰不諭知沒收銷燬。又
    盛裝前開毒品安非他命之包裝袋3個、玻璃吸管1支、塑膠包
    裝袋38個，均係被告所有且供本件施用毒品犯罪所用之物，
    業經被告供認在卷，爰依刑法第38條第1項第2款規定，均併
    予宣告沒收。至扣案之電子秤1台，被告於原審堅詞否認為
    其所有，復乏事證足認與本件被告施用毒品有關，爰不諭知
    沒收。
據上論斷，應依刑事訴訟法第369條第1項前段、第364條、第371
條、第299條第1項前段、毒品危害防制條例第10條第2項、第18
條第1項前段、刑法第11條前段、第56條、第38條第1項第2款，
判決如主文。
本案經檢察官柯麗鈴到庭執行職務。
中　　華　　民　　國　　94　　年　　11　　月　　23　　日
　　　　　　　　　刑事第十六庭  審判長法　官  曾德水
　　　　　　　　　　　　　　　　　    法　官  范清銘
　　　　　　　 　 　　　　　　　　　　法　官  杜惠錦
以上正本證明與原本無異。
不得上訴。
                                      書記官  楊秋鈴
中　　華　　民　　國　　94　　年　　11　　月　　23　　日
附錄：本案論罪科刑法條全文
毒品危害防制條例第10條第2項
施用第 2 級毒品者，處三年以下有期徒刑。
附表：
┌──┬─────┬──────┬───────┬────────┐
│編號│查獲時間  │查獲地點    │本案有關之扣案│證  據  清  單  │
│    │          │            │物            │                │
├──┼─────┼──────┼───────┼────────┤
│ 1  │93年10月29│台北縣三重市│安非他命1小包(│1.被告原審94年6 │
│    │日20時許  │菜寮商場8號 │毛重0.398公克 │  月1日、同年月 │
│    │          │內          │)、電子磅秤1台│  15日準備程序  │
│    │          │            │、玻璃吸管1個 │  筆錄、同年7月 │
│    │          │            │、含安非他命殘│  27日審判筆錄  │
│    │          │            │渣袋、分裝塑膠│  (原審卷第77 頁│
│    │          │            │袋38個        │  -第78頁、第83 │
│    │          │            │              │  頁-第84頁、第 │
│    │          │            │              │  103頁-第106 頁│
│    │          │            │              │  )。           │
│    │          │            │              │2.台灣檢驗科技股│
│    │          │            │              │  份有限公司（以│
│    │          │            │              │  下簡稱台灣檢驗│
│    │          │            │              │  公司）濫用藥物│
│    │          │            │              │  尿液檢驗報告  │
│    │          │            │              │  (93 核退毒偵字│
│    │          │            │              │  第224號卷第4頁│
│    │          │            │              │  、第6頁)。    │
│    │          │            │              │3.行政院衛生署管│
│    │          │            │              │  制藥品管理局檢│
│    │          │            │              │  驗成績書(原審 │
│    │          │            │              │  卷第27頁)。   │
│    │          │            │              │                │
├──┼─────┼──────┼───────┼────────┤
│ 2  │93年12月1 │台北縣三重市│未扣得與施用第│1.被告93年12月2 │
│    │日21時    │菜寮商場8號 │二級毒品有關之│  日訊問筆錄、原│
│    │          │內          │證物          │  審94年6月1日、│
│    │          │            │              │  同年月15日準備│
│    │          │            │              │  程序筆錄、同年│
│    │          │            │              │  7月27日審判筆 │
│    │          │            │              │  錄 (94毒偵字第│
│    │          │            │              │  第5529號第55頁│
│    │          │            │              │  、第56頁、原審│
│    │          │            │              │  卷第77頁至第78│
│    │          │            │              │  頁、第83頁至第│
│    │          │            │              │  84頁、第103頁 │
│    │          │            │              │  至第106頁)。  │
│    │          │            │              │2.台灣尖端先進生│
│    │          │            │              │  技醫藥股份有限│
│    │          │            │              │  公司（以下簡稱│
│    │          │            │              │  尖端公司）濫用│
│    │          │            │              │  藥物檢驗報告(9│
│    │          │            │              │  4 核退毒偵字第│
│    │          │            │              │  22 8號第3頁)。│
│    │          │            │              │                │
│    │          │            │              │                │
├──┼─────┼──────┼───────┼────────┤
│ 3  │93年5月3日│台北市延平北│安非他命1包(毛│1.被告94年5月4日│
│    │17時30分許│路2段95號   │重0.87公克、淨│  調查筆錄、訊問│
│    │          │            │重0.5公克，取 │  筆錄、原審94年│
│    │          │            │0.01公克化驗，│  6月1日、同年月│
│    │          │            │餘0.49公克)   │  15日準備程序筆│
│    │          │            │              │  錄、同年7月27 │
│    │          │            │              │  日審判筆錄(94 │
│    │          │            │              │  毒偵字第987號 │
│    │          │            │              │  第15頁至第20頁│
│    │          │            │              │  、第45頁至第46│
│    │          │            │              │  頁、原審卷第77│
│    │          │            │              │  頁至第78頁、第│
│    │          │            │              │  83頁-第84頁、 │
│    │          │            │              │  第103頁至第106│
│    │          │            │              │  頁)。         │
│    │          │            │              │2.台灣檢驗公司濫│
│    │          │            │              │  用藥物尿液檢驗│
│    │          │            │              │  報告 (94毒偵字│
│    │          │            │              │  第987號卷第48 │
│    │          │            │              │  頁、第66頁)。 │
│    │          │            │              │                │
├──┼─────┼──────┼───────┼────────┤
│ 4  │94年5月25 │台北縣三重市│              │1.被告94年5月25 │
│    │日16時    │重新路2段69 │              │  日調查筆錄(94 │
│    │          │前          │              │  年毒偵字第4176│
│    │          │            │              │  號第5頁至第6頁│
│    │          │            │              │  )。           │
│    │          │            │              │2.台灣檢驗公司濫│
│    │          │            │              │  用藥物尿液檢驗│
│    │          │            │              │  報告 (94毒偵第│
│    │          │            │              │  4176號第6頁背 │
│    │          │            │              │  面)卷第19頁)。│
│    │          │            │              │                │
└──┴─────┴──────┴───────┴────────┘
